臺灣雲林地方法院民事判決　九十一年度訴字第五○號
　　原　　　告　第一商業銀行北港分行
　　法定代理人　乙○
　　訴訟代理人　甲○○
　　　　　　　　朱純志
　　被　　　告　丙○○
右當事人間請求給付借款事件，本院判決如左：
    主    文
被告應給付原告新台幣參佰捌拾萬元，暨如附表所示之利息及違約金。
訴訟費用由被告負擔。
    事    實
甲、原告方面：
  一、聲明：如主文所示。
  二、陳述：訴外人蔡瑞珍於民國（下同）八十九年四月八日、五月十日、六月二日
　　　　　　、十一月二日邀同被告為連帶保證人，分別向原告借款新台幣（下同）
　　　　　　一百萬元、一百萬元、九十萬元及一百一十萬元。約定按月繳納利息，
　　　　　　所定利息、違約金如附表所示。又若有一期遲延償還，視為全部到期。
　　　　　　詎訴外人蔡瑞珍繳息至如附表所示利息起算日之前一日止即不繳付利息
　　　　　　，所借款項視為全部到期，斯時尚積欠本金三百八十萬元，爰依連帶保
　　　　　　證法律關係提起本件訴訟。
  三、證據：提出借據、授信明細、約定書為證。
乙、被告方面：
  一、聲明：原告之訴駁回。
  二、陳述：主債務人蔡瑞珍就系爭債務另有不動產設定抵押權供擔保，原告遽向被
      　　　告請求清償，顯有未合。
    理    由
一、原告主張之事實，已據其提出與所述相符之借據、授信明細為證，復為被告所不
    爭執，自屬真實。又債務關係如於設定擔保物權之外並有保證人者，該主債務人
    不清償其債務時，依原則固應先儘擔保物拍賣充償，惟當事人間如有特別約定，
    仍從其特約（最高法院十九年上字第三三○號判例參照）。本件兩造於約定書第
    十二條第一款約定：被告所保證之債務，如主債務人未依約履行，立約人當即負
    責，原告無須先就擔保物受償，而得逕向被告求償，有兩造不爭執之約定書附卷
    可稽，是被告辯稱原告應先就擔保物拍賣充償云云，顯無理由。
二、按保證者，謂當事人約定，一方於他方之債務人不履行債務時，由其代負履行責
    任之契約，又保證債務除契約另有訂定外，包含主債務之利息、違約金、損害賠
    償及其他從屬於主債務之負擔，民法第七百三十九條、第七百四十條定有明文。
    從而原告依連帶保證法律關係，請求被告給付三百八十萬元，及如附表所示之利
    息、違約金，洵屬有據，應予准許。
三、據上論結，本件原告之訴為有理由，依民事訴訟法第七十八條，判決如主文。
中　　　華　　　民　　　國　　九十一　　年　　　二　　　月　　二十二　　日
                                臺灣雲林地方法院民事第一庭
~B法　　　官　鍾貴堯
右正本證明與原本無異。
如對本判決上訴，須於判決送達後廿日內向本院提出上訴狀。
~B法院書記官　蔡春榮
中　　　華　　　民　　　國　　九十一　　年　　　二　　　月　　二十二　　日
 ┌──────────────────────────────────┐
 │附表                                                                │
 ├─────┬──────────┬───────┬─────────┤
 │借款金額  │      利     息     │ 違約金起算日 │違約金計算式      │
 │(新台幣)  │                    │              │                  │
 ├─────┼──────────┼───────┼─────────┤
 │捌拾萬元  │自九十年三月九日起至│九十年四月九日│逾期在六個月以內者│
 │          │清償日止，按週年利率│              │，按上開週年利率百│
 │          │百分之八點六計算。  │              │分之十，逾期超過六│
 │          │                    │              │個月以上者，按上開│
 ├─────┼──────────┼───────┤週年利率百分之二十│
 │壹佰萬元  │自九十年三月十一日起│九十年四月十一│，計付違約金。    │
 │          │至清償日止，按週年利│日            │                  │
 │          │率百分之八點五八五計│              │                  │
 │          │算。                │              │                  │
 ├─────┼──────────┼───────┤                  │
 │玖拾萬元  │自九十年三月三日起至│九十年四月三日│                  │
 │          │清償日止，按週年利率│              │                  │
 │          │百分之八點六計算。  │              │                  │
 │          │                    │              │                  │
 ├─────┼──────────┼───────┤                  │
 │壹佰壹拾萬│自九十年三月三日起至│九十年四月三日│                  │
 │元        │清償日止，按週年利率│              │                  │
 │          │百分之八點六計算。  │              │                  │
 │          │                    │              │                  │
 └─────┴──────────┴───────┴─────────┘
